【裁判字號】    91,交聲,1169
【裁判日期】    920217
【裁判案由】    違反道路交通管理處罰條例聲明異議
【裁判全文】
臺灣臺北地方法院交通事件裁定                  九十一年度交聲字第一一六九號
    異  議  人
    即受處分人  甲○○  男  二.
右列異議人即受分人因違反道路交通管理處罰條例案件，對於交通部公路總局台北區
監理所板橋監理站民國九十一年八月六日所為之處分（板監五字第裁四一Ｄ一Ａ五五
二八一七號）聲明異議，本院裁定如左：
    主  文
原處分撤銷。
甲○○不罰。
    理  由
一、本件原處分機關認受處分人即異議人甲○○所有ＧＷＱ－五六五號重型機車於民
    國九十一年六月十三日中午十二時四十分許，在桃園縣蘆竹鄉○○路○段六六號
    號，因逆向行駛及不服取締攔查不停加速逃逸，經舉發單位桃園縣警察局大園分
    局蘆竹分駐所員警依據車號查明車主逕行舉發，嗣受處分人於應到案日期前向原
    處分機關交通部公路總局台北區監理所板橋監理站陳述不服舉發，經原處分機關
    函請舉發單位調查結果，仍認定受處分人有「不按遵行方向行駛」及「違反道路
    交通管理處罰條例之行為，拒絕停車接受稽查而逃逸」之違規行為，乃於九十一
    年八月六日依據道路交通管理處罰條例第四十五條第一款、第六十條第一項、第
    六十三條第一項之規定，裁決受處分人罰鍰新台幣（下同）三千九百元，並記違
    規點數二點。
二、受處分人甲○○經傳喚雖未到庭，惟其具狀辯稱：其騎乘所有ＧＷＱ－五六五號
    重型機車，於九十年九月間搭載友人吳曉雯行經桃園縣中壢市○○路一０七號時
    ，發生故障而停放該處，後來返回取車時發現失竊，其並無上開違規行為等語。
    經查，受處分人所稱其騎乘ＧＷＱ－五六五號重型機車，於九十年九月間搭載友
    人吳曉雯行至桃園縣中壢市○○路時，發生故障而停放該處，返回取車時發現失
    竊等情，業據證人吳曉雯到庭證述屬實；衡諸本件僅為科處罰鍰之交通異議案件
    ，證人吳曉雯應無干冒偽證罪之刑事囹圄風險，勾串受處分人虛偽陳述之理，加
    以證人吳曉雯所述與受處分人所辯尚無不符，是證人吳曉雯之證詞自屬可信。參
    諸桃園縣警察局大園分局九十一年七月十七日函所載：「本案經查據原舉發人報
    稱：車號ＧＷＱ－五六五重機車於九十一年六月十三日十二時四十分許由兩名年
    青男子共乘在桃園縣蘆竹鄉○○路○段六十六號前因開車未裝設後照鏡，經執勤
    員警發予攔檢，但該車駕駛人非但不停車受檢，反而以高速蛇行方式逆向行駛逃
    逸‧‧‧」，及「照後鏡設備不全」之處罰，依道路交通管理處罰條例第十六條
    第一項第二款，不過罰鍰九百元而已，受處分人應無因此遇警攔停，即冒險高速
    蛇行逆向逃逸之可能；反之，行竊機車之人擔心為警攔停而遭查獲竊盜犯行，則
    顯有設法逃逸規避攔檢之必要，是受處分人所稱上開機車之前已經失竊，其並無
    前揭違規行為等情，堪予採信。從而原處分機關未察及此，逕依道路交通管理處
    罰條例第四十五條第一款、第六十條第一項、第六十三條第一項之規定，裁決受
    處分人罰鍰三千九百元，並記違規點數二點，即非適法。本件受處分人之異議為
    有理由，應由本院將原處分撤銷，改諭知受處分人不罰。
據上論斷，應依道路交通案件處理辦法第二十條前段，裁定如主文。
中      華      民      國    九十二    年      二      月     十七     日
                                    臺灣臺北地方法院交通法庭
                                              法  官  蕭  清  清
右正本證明與原本無異。
如不服本裁定，應於送達後五日內，向本院提出抗告狀。
                                              書記官  劉  麗  英
中      華      民      國    九十二    年      二      月    二十五    日


司法院資訊處製作；財團法人民間司法改革基金會備份。
